# 请教陈老师关于购买少数股权的会计处理

提问人：wendy24 时间：2013-09-26 19:58:57
有一个问题望陈老师赐教：A公司和B公司持有C公司75%和25%的股权，C公司董事会共有 8 人，其中 6 人为A公司委派， 2 人为B公司委派。 2012 年 12 月 31 日，A公司和B公司签订股权转让协议，约定B公司将其持有的15%股份转让给A公司，转让价格为 15 ，并且双方约定自 2013 年 1 月 1 日开始，这15%对应的净利润归属于A公司所有。当天C公司的净资产为 100 。 2013 年 5 月 1 日，转让法定手续办理完毕，B公司由于仅持有10%C公司股权，因此以前委派的董事中 1 人离职。 2013 年 1 月 1 日至 2013 年 5 月 1 日，C公司共产生净利润10 ，则这15%对应的净利润为1.5.那么请问在A公司 2013 的合并报表中，这1.5是放在归属于少数股东权益的利润里面，还是归属于母公司所有者的利润里面呢？

回答人：chenyiwei
如果明确交易完成日为 2013 年 5 月 1 日，则该 15 ％股权对应的1.5净利润仍属于少数股东损益。

提问人：wendy24 时间：2013-09-27 12:17:35
感谢陈老师的指教！ 2013 年 5 月 1 日的确是法定上的交易完成日，因为这一天才办理股权转让手续，15%股权对应的董事正式离职。
可是A和B的协议中已经明确了 2013 年 1 月 1 日至 5 月 1 日的净利润归属于A公司，为何1.5还会在少数股东损益里面呢？实际上少数股东已经不享有这个损益了。

回答人：chenyiwei
因为 5 月 1 日是交易完成日，这部分股权在此之前是少数股权，在此之后是归属于母公司的权益，即在 5 月 1 日这一天进行购买少数股权的相关会计处理。对于母公司而言，相当于以同样的对价款取得了更多的净资产（因为标的股权对应的 2013 年 1 ～ 4 月净利润形成的净资产归属于母公司），相应增加了合并报表层面的资本公积（或者减少了合并报表层面应冲减权益的金额）。但在交易完成之前，这部分净资产仍是少数股权的，因此交易之前形成的净利润也就相应地归属于少数股东损益。